板橋地方法院刑事判決　　　　　　　96年度訴字第2402號
聲　請　人　臺灣板橋地方法院檢察署檢察官
被　　　告　甲○○
　　　　　　　　　　（現於臺灣臺北看守所附設勒戒處所勒戒
　　　 ?? ?????中）
上列被告因竊盜等案件，經檢察官聲請簡易判決處刑（96年度速
偵字第545號），本院認本件不宜以簡易判決處刑，改依簡式審
判程序，判決如下：
    主  文
甲○○於夜間侵入住宅竊盜，處有期徒刑柒月，減為有期徒刑參
月又拾伍日；又行使偽造私文書，足以生損害於他人，處有期徒
刑肆月，減為有期徒刑貳月，偽造之「乙○○」簽名壹枚沒收；
又意圖為自己不法之所有，以詐術使人將本人之物交付，處有期
徒刑參月，減為有期徒刑壹月又拾伍日；減刑後應執行有期徒刑
柒月，偽造之「乙○○」簽名壹枚沒收。
    事  實
一、甲○○意圖為自己不法之所有，於民國96年2月24日晚上11
    時許，在臺北縣林口鄉○○路124巷1號4樓乙○○住處前，
    見該址大門鑰匙置於門前鞋櫃上，竟持以開門侵入該住宅內
    ，徒手竊取乙○○所有置於屋內之永豐銀行信用卡（卡號：
    0000-0000-0000-0000號）1張得手後，另基於行使偽造私文
    書及意圖為自己不法所有之詐欺犯意，於96年2月25日下午2
    時6分許，持上開信用卡至臺北縣林口鄉○○路97巷9號「金
    聲通訊行」購買易利信牌W850i行動電話支1支，並偽造「乙○○」之簽名1枚於該筆簽帳單上，持交上開店家之負責人
    丙○○而行使之，致丙○○陷於錯誤，誤認甲○○係該信用
    卡之所有人，而提供價值新臺幣1萬元之上開行動電話予甲○○。嗣於年月日中午時許，甲○○持上開行動電話至上址
    之金聲通訊行維修時，因丙○○業於年月日接獲發卡銀行通
    知上開交易經持卡人否認之異常情形，即報警處理，並當場
    扣得上開行動電話1 支。
二、案經臺北縣政府警察局新莊分局報請臺灣板橋地方法院檢察
    署檢察官偵查後聲請簡易判決處刑，本院認本件不宜以簡易
    判決處刑，改依簡式審判程序進行審理。
    理  由
一、按除被告所犯為死刑、無期徒刑、最輕本刑為三年以上有期
    徒刑之罪或高等法院管轄第一審案件者外，於第一次審判期
    日前之準備程序進行中，被告先就被訴事實為有罪之陳述時
    ，審判長得告知被告簡式審判程序之旨，並聽取當事人、代
    理人、辯護人及輔佐人之意見後，裁定進行簡式審判程序，
    刑事訴訟法第273條之1第1項定有明文。經核本件被告甲○○所犯係死刑、無期徒刑、最輕本刑為三年以上有期徒刑以
    外之罪，其於準備程序中就被訴事實為有罪之陳述，經法官
    告知簡式審判程序之旨，並聽取公訴人及被告之意見後，本
    院合議庭認宜進行簡式審判程序，爰依首揭規定合議裁定由
    受命法官獨任進行簡式審判程序，合先敘明。
二、上開事實，業據被告於本院準備程序中及本院審理時均坦承
    不諱（見本院卷宗96年7 月23日準備程序筆錄及同日簡式審
    判筆錄），並有證人即被害人乙○○、丙○○各於警詢中之
    證詞（見臺灣板橋地方法院96年度速偵字第545 號偵查卷第
    8 至11頁），且有臺北縣政府警察局新莊分局搜索扣押筆錄
    、扣押物品目錄表、被害人丙○○出具之贓物認領保管單、
    合作金庫銀行簽帳單各1 件及監視錄影之翻拍照片2 幀分別
    在卷可稽（附於同前偵卷第15至18、20至23頁）各在卷可稽
    ，是以被告上開自白核與事實相符，應堪信實。本件事證明
    確，被告之犯行洵堪認定，應予依法論科。
三、查被告所為，核係犯刑法第321 條第1 項第1 款之於夜間侵
    入住宅竊盜罪、同法第216 條、第210 條之行使偽造私文書
    罪、同法第339 條第1 項之詐欺取財罪。被告於簽帳單上偽
    造被害人乙○○名義簽名，為偽造簽帳單私文書之部分行為
    ；又偽造簽帳單後，進而行使，其偽造之低度行為為行使之
    高度行為所吸收，不另論罪，應只論以行使偽造私文書罪。
    又被告所犯上開於夜間侵入住宅竊盜罪、行使偽造私文書罪
    、詐欺取財罪三罪間，犯意各別，行為互殊，應予分論併罰
    。爰審酌被告犯罪之動機、目的、手段、智識程度、犯罪所
    生之危害、犯罪後已坦承犯行等一切情狀，分別量處如主文
    所示之刑。又查被告犯罪時間係在96年4 月24日之前，依中
    華民國96年罪犯減刑條例第2 條第1 項第3 款、第7 條之規
    定，均應減其宣告刑2 分之1 ，並定其應執行之刑。至簽帳
    單上偽造之「乙○○」簽名1 枚，應依刑法第219 條之規定
    併予宣告沒收。
據上論斷，應依刑事訴訟法第273 條之1 第1 項、第299 條第1
項前段，刑法第216 條、第210 條、第321 條第1 項第1 款、第
339 條第1 項、第51條第5 款，依中華民國96年罪犯減刑條例第
2 條第1 項第3 款、第7 條、第9 條，判決如主文。
本案經檢察官張慶林到庭執行職務
中　　華　　民　　國　　96　　年　　8 　　月　　13　　日
                  刑事第四庭  法　官  陳  靜  茹
以上正本證明與原本無異
如不服本判決應於送達後10日內向本院提出上訴狀
                              書記官　彭  麗  紅
中　　華　　民　　國　　96　　年　　9　　月　　 6　 　日
附錄本案論罪科刑法條全文
刑法第210條
偽造、變造私文書，足以生損害於公眾或他人者，處5 年以下有
期徒刑。
刑法第216條
行使第210 條至第215 條之文書者，依偽造、變造文書或登載不
實事項或使登載不實事項之規定處斷。
刑法第321 條
犯竊盜罪而有左列情形之一者，處 6 月以上、 5 年以下有期徒
刑：
一  於夜間侵入住宅或有人居住之建築物、船艦或隱匿其內而犯
    之者。
二  毀越門扇、牆垣或其他安全設備而犯之者。
三  攜帶兇器而犯之者。
四  結夥三人以上而犯之者。
五  乘火災、水災或其他災害之際而犯之者。
六  在車站或埠頭而犯之者。
前項之未遂犯罰之。
刑法第339條
意圖為自己或第三人不法之所有，以詐術使人將本人或第三人之
物交付者，處5 年以下有期徒刑、拘役或科或併科1 千元以下罰
金。
以前項方法得財產上不法之利益或使第三人得之者，亦同。
前二項之未遂犯罰之。
